# 新租赁准则，如何判断承租人是否控制已识别资产使用权的判断

提问人：yuanmohai 时间：2022-01-22 11:16:04
请教各位老师：
根据承租人签订的房屋租赁合同，承租人只能按办公用途使用，不得转租、分组、移作他用或变更用途；
有这一条款，是不是可以判断承租人没有权利主导资产的使用，而不适用新租赁准则

回答人：chenyiwei
通常理解，“承租人只能按办公用途使用，不得转租、分组、移作他用或变更用途”只是一种保护性条款，不会影响承租人在日常经营活动中对租入房屋使用的主导权，因此不影响新租赁准则对此类交易的适用性。